臺灣高雄地方法院民事裁定
108年度消債更字第367號
聲  請  人  潘燕玲  
0000000000000000

代  理  人  歐陽珮律師
上列當事人因消費者債務清理事件聲請更生，本院裁定如下：
    主  文
聲請人潘燕玲自中華民國一百零九年二月十二日下午四時起開始
更生程序。
命司法事務官進行本件更生程序。
    理  由
一、聲請意旨略以：伊無力清償債務，曾向兆豐銀行聲請前置協
    商但不成立，爰聲請准予更生等語。
二、按債務人不能清償債務或有不能清償之虞者，得依本條例所
    定更生或清算程序，清理其債務；債務人無擔保或無優先權
    之本金及利息債務總額未逾新臺幣（下同）12,000,000元者
    ，於法院裁定開始清算程序或宣告破產前，得向法院聲請更
    生；法院開始更生程序之裁定，應載明其年、月、日、時，
    並即時發生效力；法院開始更生或清算程序後，得命司法事
    務官進行更生或清算程序，必要時得選任律師、會計師或其
    他適當之自然人或法人1人為監督人或管理人，消費者債務
    清理條例（下稱消債條例）第3條、第16條第1項、第42條第
    1項、第45條第1項分別定有明文。
三、經查：
㈠、聲請人於民國106年度及107年度均無申報所得，名下無財產
    ，雖有三商美邦人壽保單，惟無解約金（已扣保單墊繳20,3
    01元）；又聲請人自陳原於六龜老家居住，協助鄰近果園採
    收水果，平均2日採收1次，每次600至700元不等，107年5月
    9日至18日因腎結石、泌尿道感染症、敗血症住院治療，出
    院後無收入，至107年6月起始於陽明山海鮮燒烤店擔任外場
    服務員，每日工時7小時，每月工作日約22日，時薪150元，
    平均每月收入約23,000元，前於108年4月25日領取勞保失能
    給付120,272元，現未領取任何補助等情，有財政部高雄國
    稅局106年至107年綜合所得稅各類所得資料清單及財產歸屬
    資料清單（卷第54至56頁）、財產及收入狀況說明書（卷第
    3頁）、債權人清冊（卷第4頁）、戶籍謄本（卷第51頁）、
    勞工保險被保險人投保資料表（卷第52頁）、個人商業保險
    查詢結果表（卷第75頁）、財團法人金融聯合徵信中心前置
    協商專用債權人清冊（卷第69至71頁）、信用報告（卷第72
    至73頁）、前置協商不成立通知書（卷第5頁）、兆豐銀行
    陳報狀（卷第20至47頁）、社會補助查詢表（卷第17至19頁
    ）、高雄市政府都市發展局函（卷第49頁）、勞動部勞動力
    發展署高屏澎東分署函（卷第48頁）、勞動部勞工保險局函
    （卷第61頁）、在職證明（卷第53頁）、收入切結書（卷第
    85頁）、存簿（卷第59至60頁）、高雄市立聯合醫院診斷證
    明書（卷第93頁）、高雄醫學院診斷證明書（卷第86頁）、
    三商美邦人壽保險股份有限公司函（卷第83頁）等附卷可證
    。則在別無其他資料可認聲請人有其他收入之情形下，以其
    自陳每月平均收入23,000元核算現在償債能力之基礎，堪認
    妥適。
㈡、關於聲請人個人日常必要支出部分，聲請人雖主張獨自租屋
    居住，每月日常必要支出21,660元（含租金7,000元），並
    提出租賃契約書（卷第65至68頁）、存款收執聯（卷第57至
    58頁）在卷可稽。惟按債務人必要生活費用，以最近1年衛
    生福利部或直轄市政府所公告當地區每人每月最低生活費1.
    2倍定之，消債條例第64條之2第1項定有明文。本院參酌衛
    福部社會司所公告109年度高雄市最低生活費為13,099元，
    又該最低生活費用之標準，係照當地最近1年平均每人消費
    支出60％訂定，依其基準之家庭收支調查報告調查表格式所
    示有關經常性支出之調查項目，包括利息支出、食品、衣著
    、房租及水費、電費、醫療保健、交通、娛樂、教育等，已
    涵蓋聲請人所陳報之支出項目。是本院認聲請人必要生活費
    用以最低生活費之1.2倍即15,719元計算已足，逾此範圍難
    認必要。
㈢、承上，聲請人目前每月平均收入23,000元，扣除個人必要支
    出15,719元後，剩餘7,281元，而聲請人目前負債總額為2,6
    45,651元（卷第4頁債權人清冊），以每月所餘逐年清償，
    至少須約30年（計算式：2,645,651÷7,281÷12≒30）始能清
    償完畢，應認其已不能清償債務。此外，聲請人無擔保或無
    優先權之債務總額未逾12,000,000元，且無消債條例第6條
    第3項、第8條或第46條各款所定駁回更生聲請之事由存在。
    則聲請人聲請更生為有理由，應予准許，爰命司法事務官進
    行本件更生程序。
四、依消債條例第11條第1 項、第45條第1 項、第16條第1 項，
    裁定如主文。
中　　華　　民　　國　 109　　年　　2 　　月　　12　　日
              　　民事庭　　法　官　賴寶合
以上正本係照原本作成。
本裁定不得抗告。
中　　華　　民　　國　 109　　年　　2 　　月　　12　　日
  　                        書記官　胡美儀